臺灣新竹地方法院民事簡易判決　　　　　　　　　　　九十三年度竹勞簡字第七號
　　原　　　告　乙○○
　　訴訟代理人　甲○○
　　被　　　告　大眾商業銀行股份有限公司
　　法定代理人　陳田錨
　　訴訟代理人　楊明廣律師
　　　　　　　　胡智忠律師
右當事人間請求給付薪資事件，本院於中華民國九十三年八月二日言詞辯論終結，判
決如左：
    主    文
被告應給付原告新臺幣貳拾萬伍仟佰壹拾元，及自民國九十二年九月十五日起至清
償日止，按年息百分之五計算之利息，暨大眾商業銀行股份有限公司普通股票拾張，
上開股票給付，如無實物按給付時集中交易市場交易價格折付新臺幣給付。
原告其餘之訴駁回。
訴訟費用由被告負擔百分之六十四，餘由原告負擔。
本判決第一項於原告以新臺幣玖萬元供擔保後，得假執行。但被告如於假執行程序實
施前以新臺幣貳拾伍萬陸仟捌佰壹拾元為原告預供擔保，得免為假執行。
原告其餘假執行之聲請駁回。
    事實及理由
壹、原告主張：
一、查原告於民國八十八年間進入被告大眾商業銀行股份有限公司( 下稱：被告銀行
     )新竹分行任職，迄九十二年四月二十日離職止，工作年資共計三年六個月。而
    原告在職期間，八十九年、九十年均整年在職，亦分別於翌年領取被告銀行核發
    之績效獎金，並均以庫藏股折付之。嗣原告於九十二年四月二十日辭職，被告銀
    行於九十二年四月二十二日公告，將於翌日(二十三日)發放九十一年度員工績效
    獎金，經原告向被告銀行人事資源部詢問何以未給付原告應得之九十一年度員工
    績效獎金，詎其竟回稱依被告銀行內規，績效獎金之發放應以發放日在職之員工
    ，始具領取資格，拒絕發放九十一年度之績效獎金予原告，此為兩造訟爭之緣由
    ，合先敘明。
二、被告銀行發放予員工之績效獎金是否屬於工資性質，茲分述如下：
  (一)按「查勞動基準法第二條第三款規定工資，謂勞工因工作獲得之報酬；包括『
      工資、薪金及按計時、計日、計月、計件以現金或實物等方式給付之獎金、津
      貼及其他任何名義之經常性給與均屬之』，基此，工資定義重點應在該款前段
      所敘『勞工因工作而獲得之報酬』，至於該款後段『包括』以下文字係列舉屬
      於工資之各項給與，規定包括『工資、薪金』、『按計時．．．獎金、津貼』
      或『其他任何名義之經常性給與』均屬之，但非謂『工資、薪金』、『按計時
      ．．．獎金、津貼』必須符合『經常性給與』始屬工資，而應視其是否為勞工
      因工作而獲得之報酬而定。」、「績效獎金如係以勞工工作達成預定目標而發
      放，具有因工作而獲得之報酬性質，依勞動基準法第二條第三款暨施行細則第
      十條規定，應屬工資範圍」，行政院勞工委員會八十五年二月十日臺(８５)勞
      動二字第一○三二五二號函、八十七年八月二十日臺(８７)勞動二字第○三五
      一九八號函分別著有明釋可稽。又「績效獎金如係以勞工工作達成預定目標而
      發放者，具有因工作而獲得報酬之性質，參諸勞基法第二條款及勞基法施行細
      則第十條規定之精神，應屬工資範疇．．．」，最高法院九十二年度臺上字第
      一三二八號判決著有明例，足見司法實務最新見解與前述行政院勞工委員會(
      下稱：勞委會 )八十七年八月二十日臺(８７)勞動二字第○三五一九八號函並
      無二致。謹查，依被告所提出之「人事管理及職工福利手冊」第三章第五條第
      三項第二款「績效獎金：其核發標準由經理部門檢討部室單位之當年度業績工
      作績效擬定後經總經理簽核並報請董事長核定。」，亦徵被告公司發給之員工
      績效獎金，係按員工之年度工作成效為基準。是以，其屬經常性給與之工資，
      應無疑義。且勞動基準法( 下稱：勞基法 )施行細則第十條第二款規定「本法
      第二條第三款所稱之其他任何名義之經常性給與係指左列以外之之給與．．．
      二獎金：指年終獎金．．．」明文將年終獎金排除於工資範疇之外。據此，績
      效獎金與年終獎金，一者為工資；一者非屬工資，兩者於勞基法上性質意涵自
      不相同。
  (二)又依被告陳稱所謂檢討部室單位之當年度業績工作成效，係指該單位整體之成
      效表現，至於分行各行員應得多少績效獎金，則再視其於單位內個別成效表現
      而定等語( 詳被告九十二年十二月二十六日答辯三狀第二項 )，此即與最高法
      院九十二年度臺上字第一三二八號判決所指「視經營績效情形及員工貢獻程度
      核發之獎金自屬經常性給與之工資」並無二致，至為灼然。
  (三)且被告於九十三年三月八日答辯五狀亦稱：「．．．乙○○之績效評核可以清
      楚看出，被告銀行員工年度績效考核項目，並非全係考評『預定目標』達成率
      如何．．．被告銀行員工績效考評之項目固然含有『預定目標』之性質．．．
      」( 詳上開狀第二三頁 )，足徵被告亦不爭執其所核發之員工績效獎金，符合
      上開最高法院判決所指，績效獎金如係以勞工工作達成預定目標而發放，應屬
      工資之定義至明。
二、原告得否依勞基法第二十九條規定請求績效獎金，茲分述如下：
  (一)按勞基法第二十九條規定「事業單位於營業年度終了結算，如有盈餘，除繳納
      稅捐，彌補虧損及提列股息、公積金外，對於全年工作並無過失之勞工，應給
      與獎金或分配紅利。」，退步言之，縱本院認該員工績效獎金非屬勞基法第二
      條第三款之工資，惟兩造於原告在九十一年四月二十日離職前，既存在僱傭關
      係，該九十一年度員工績效獎金亦應屬因僱傭關係所生非經常性給與，或為上
      開勞基法第二十九條之獎金，惟不論係屬何者均不影響原告請求被告給付績效
      獎金之權利甚明。
  (二)依證人即被告銀行新竹分行經理丙○○證述，僅新竹分行九十一年度即盈餘八
      千多萬，而被告銀行九十一年財務報表虧損三十億，修其打消歷年累積虧損。
      準此，被告銀行於九十一年度應屬勞基法第二十九條所指營業年度終了有盈餘
      之情形，要屬無疑。再者，勞基法第二十九條係屬強制規定，自不容許被告以
      任何形式之內部脫法規則，規避其依法令應盡之義務，要屬無疑。
三、被告銀行所定人事管理及職工福利手冊約定績效獎金發放之條件，須以在發放基
    準日亦在職，是否違背勞基法第二十九條之規定，茲分述如下：
  (一)查被告於其九十二年十一月十日答辯一狀第四頁陳稱「有關被告銀行『人事管
      理及職工福利手冊』之規定，被告銀行於九十年二月二十六日由總行稽核室透
      過電腦網路內部公文系統公布各營業單位知悉。原告離職以前職任襄理，係有
      權進入被告銀行內部公文系統閱覽資料之員工，被告銀行『人事管理及職工福
      利手冊』之規定既以公布於內部公文系統，原告亦難諉為不知。」云云。惟一
      家公司之管理規定，理應對其所屬員工一體適用，而為揭示，何來被告所言，
      因原告前職任襄理，係有權進入被告銀行內部公文系統閱覽資料之員工，即逕
      認原告應受該內部規定之拘束，其理自明。
  (二)又依勞基法施行細則第十條第二款因僱傭關係而生，並屬雇主恩惠、勉勵性質
      之非經常性給與，而按勞基法第二十九條規定發放之年終獎金，依內政部七十
      四年二月二十七日(七四)臺內勞二字第二九○五九七號函釋，事業單位依勞基
      法第二十九條規定發給年終獎金，如勞工於事業單位年度終了結算時在職，即
      具領取年終獎金之要件。則本件績效獎金如屬工資之性質，自不受於發放基準
      日在職之限制。縱其非為工資，其與年終獎金二者均屬因僱傭關係而生之非經
      常性給與，雇主即便於工作規則訂定於發放基準日在職之限制，惟其非但與績
      效獎金係獎勵員工前一年度為雇主辛勞之代價之性質相悖，亦與其發放目的不
      符，更與勞基法第二十九條規定之立法意旨相違背，實無足取，不值採信。
四、原告得請求被告發放多少績效獎金，茲分述如下：
  (一)查依被告銀行於其九十三年二月十八日答辯四狀提呈被證十八，可知其九十一
      年員工績效獎金總金額約百分之二十二係配發被告銀行之股票。則依原告於被
      告銀行九十一年之平均月薪為新臺幣( 下同 )七萬三千元，且原告前同事薛文
      欽領取相當四點二一倍月薪之績效獎金，則原告亦以四點二一倍月薪計算九十
      一年度員工績效獎金，應可領取三十萬七千三百三十元，即可配發股票一萬三
      千股，及現金二十四萬零三百八十元。
  (二)又被告一再以其客戶偉大科技股份有限公司( 下稱：偉大公司 )不良授信損失
      一千萬元，因該客戶係由原告負責，故於計算原告九十一年員工績效獎金時，
      考量將其造成被告之損失，僅計給原告九十一年度員工績效獎金六萬一千一百
      三十元，惟其嗣後又稱該筆不良授信案件列為被告銀行「新竹分行九十一年度
      授信損失」( 詳見被告九十三年三月八日答辯五狀第五頁倒數第二行 )。其前
      後主張已屬矛盾，蓋如屬新竹分行授信損失，其餘新竹分行同事應同受株連，
      然除原告遭降低金額外，並無其他人因偉大公司不良授信損失減少績效獎金，
      被告陳述顯屬不實。且原告數次聲請被告提出其他企金分行，如建國分行因授
      信損失，於員工績效獎金之影響資料，然被告卻以各種理由迴避提出，足徵，
      該授信損失不可能影響員工可領取之績效獎金至明。
五、原告為此聲明：
  (一)被告應給付原告二十四萬零三百八十元，及自本書狀繕本送達翌日起至清償日
      止按年息百分之五計算之利息，暨大眾商業銀行股份有限公司普通股票一萬三
      千股。上開股票給付，如無實物按給付時集中交易市場交易價格折付新臺幣。
  (二)訴訟費用由被告負擔。
  (三)請准供擔保後，宣告假執行。
貳、被告則以：
一、被告銀行「員工績效獎金」之性質並非工資，茲分述如下：
  (一)按「工資，乃勞工因工作而獲得之報酬，勞動基準法第二條第三款前段定有明
      文。是工資實係勞工之勞力所得，為其勞動對價而給付之經常性給與。倘雇主
      為改善勞工生活而給付非經常性給與；或為其單方之目的，給付具有勉勵、恩
      惠性質之給與，即非為勞工之工作給付之對價，與勞動契約上之經常性給與有
      別，應不得列入工資範圍之內」、「所謂工資，係指勞工因工作而獲得之報酬
      ，包括工資、薪金及按計時、計日、計件以現金或實物等方式給付之獎金、津
      貼及其他任何名義經常性給與均屬之，勞動基準法第二條第三款定有明文。是
      工資實係勞工之勞力所得，為其勞動對價而給付之經常性給與。倘雇主具有勉
      勵、恩惠性質之給與，即非勞工工作之對價，與經常性給與有別，不得列入工
      資範圍內」，最高法院七十九年臺上字第二四二號判決、八十五年臺上字第一
      三四二號判決迭次闡述甚詳，是有關工資之性質為「勞工勞力所得之經常性給
      與」，迨無疑義。
  (二)本件原告起訴請求被告給付九十一年度「員工績效獎金」，並自行將「員工績
      效獎金」定性為工資。然查，依據被告銀行經主管機關核備之工作規則第四十
      一條「員工獎金包括年節、考核、績效獎金，均屬非經常性給與，年節獎金視
      本行業績及盈餘情形彈性發給，考核、績效獎金視員工年終考核及績效評等成
      績發給；有關獎金發給標準另定」之規定可知：１、被告銀行員工績效獎金性
      質上係屬「非經常性給與」；２、被告銀行員工績效獎金係視員工績效評等成
      績發給，亦非被告銀行員工因工作而獲得之勞動對價。是以，被告銀行所發放
      之「員工績效獎金」，其性質依前開最高法院多次闡明之工資定義以觀，並非
      工資，迨屬無疑。
  (三)原告雖然主張依據原證四號所示最高法院九十二年度臺上字第一三二八號判決
      ，及勞委會八十七年八月二十日臺(八七)勞動二字第○三五一九八號函所表示
      之見解，「員工績效獎金」應屬工資範疇。然查，細繹最高法院九十二年度臺
      上字第一三二八號判決，及勞委會八十七年八月二十日臺(八七)勞動二字第○
      三五一九八號函示內容「績效獎金如係以勞工工作達成預定目標而發放者，因
      具有工作而獲得報酬之性質．．．應屬工資範疇」可知，最高法院及勞委會其
      實並未認定所有名目上為績效獎金者皆屬工資範疇，其所闡明之真正意旨係「
      如係以勞工工作達成預定目標而發放之績效獎金，始屬工資範疇」，依該意旨
      之反面解釋可知「如非係以勞工工作達成預定目標而發放之績效獎金，則非屬
      工資範疇」。因此，原告欲以上開最高法院九十二年度臺上字第一三二八號判
      決，及勞委會八十七年八月二十日臺(八七)勞動二字第○三五一九八號函所表
      示之見解，主張所有績效獎金之性質皆為工資，推論過程尚嫌草率。
  (四)原告復據被證五號被告銀行「人事管理及職工福利手冊」第三章第五條第三項
      第二款『績效獎金：其核發標準由經理部門檢討部室單位之當年度工作績效擬
      定後經總經理簽核並報請董事長核定』規定，而謂被告銀行「發給之員工績效
      獎金，係按該員工之年度工作成效為基準。是以，其屬經常性給與之工資，應
      無疑義」( 詳原告九十二年十一月二十七日民事準備書(一)狀第二頁第二行以
      下 )云云。惟查：有關被告銀行員工績效獎金性質上為「非經常性給與」一節
      ，除於經原告簽收無訛之被證三號被告銀行工作規則第四十一條明定，原告早
      已無從否認之外，事實上原告於起訴狀亦不否認，否則原告不會在起訴狀第二
      段刻意強調主張「工資重點應在勞動基準法第二條第三款前段規定『勞工因工
      作而獲得之報酬』」。今又於九十二年十一月二十七日民事準備書(一)狀主張
      被告銀行員工績效獎金為經常性給與，前後矛盾不一，顯見原告對於被告銀行
      員工績效獎金之性質，並無確切之認知。
  (五)又被告銀行核給員工績效獎金的標準，首先依據被證三號被告銀行工作規則第
      四十一條規定，員工獎金包括年節、考核、績效獎金，均屬非經常性給與，其
      中考核、績效獎金視員工年終考核及績效評等成績發給，至於有關獎金之發給
      標準則係另定。而依被告銀行「人事管理及職工福利手冊」所示，被告銀行績
      效獎金之核發標準，係由被告銀行經理部門檢討部室單位之當年度業績工作成
      效，擬定後經總經理簽核並報請董事長核定。所謂檢討部室單位之當年度業績
      工作成效係指該單位整體的成效表現，考核各分行佔總行ＭＩＳ( 每月每客戶
      純收益 )比重、ＡＲ(應收帳款)收益比重、ＲＯＡ(客戶純收益貢獻度)比重、
      新增授信戶比重、ＴＭＵ(衍生性金融商品)實績比重、企業金融審核會( 不良
      債權 )比重、審查部記點比重等等。至於分行各行員應得多少績效獎金則再視
      其於單位內個別成效表現而定。而各分行經理於評定各員成效表現時，考核標
      準則係依個別同仁之綜合表現評判，考核項目如為帳戶管理員者，則包括各員
      工作範圍內之客戶風險控管、債信追蹤、信用評等、推動應收帳款承購、出口
      融資押匯、外匯衍生性金融商品業務；培訓所屬業務助理人員成效等等。如非
      帳戶管理員者，則包括各員工作範圍內專業程度及法令規章遵守程度、工作效
      率及客戶滿意度、配合消費金融處之產品及業務推廣、自行查核缺失改善及顧
      客抱怨處理能力和其他等等。
  (六)從前述被告銀行核定員工績效獎金之標準可知，不論是被證三號所謂的「績效
      評等」或係被證五號所指「業績工作成效」，其涵義範圍皆較「預定目標」更
      為廣泛。亦即被告銀行員工績效獎金之性質並非如最高法院九十二年度臺上字
      第一三二八號判決及勞委會八十七年八月二十日臺(８７)勞動二字第○三五一
      九八號函所示之「以勞工工作達成預定目標而發放者」，故其性質上非係因工
      作而獲得之報酬，而不應歸屬於工資之範疇。至於最高法院九十二年度臺上字
      第一三二八號判決，及行政院勞委會八十七年八月二十日臺(８７)勞動二字第
      ○三五一九八號函所示「以勞工工作達成預定目標而發放之績效獎金」，被告
      銀行係以「其他獎勵金」名之，此見被證五號被告銀行「人事管理及職工福利
      手冊」第三章第五條第三項第三款『其他獎勵金：１、業務人員依其達成每月
      目標而發放獎勵金．．．』即明。
  (七)再勞動契約之本質內涵即為勞動者提供勞務之給付、而雇主則以給付勞動者工
      資以為報酬，使得勞動者的勞務給付與雇主的工資給付相互處於對待給付的關
      係。亦就是說，勞務給付與工資給付( 勞動者提供勞務給付所獲得之報酬 )皆
      為勞動契約的必要之點，必須勞資雙方對此處於對待給付關係之勞務給付與工
      資給付( 勞動者提供勞務給付所獲得之報酬 )皆互相意思表示一致，勞動契約
      始能成立。今原告主張被告銀行所發放之員工績效獎金性質上係工資，係原告
      完成預定目標而應該獲得之報酬，則根據勞動契約的本質內涵以觀，原告應該
      在勞動契約成立當時( 或謂最初至被告銀行任職時 )，就已經知道其績效獎金
      可以領多少( 或者至少知悉獲領績效獎金的標準為何 )，否則雙方如何意思表
      示一致成立勞動契約，若果如此，則原告對於勞動契約成立時雙方就「工資(
      績效獎金 )」部分意思表示一致、及意思表示一致的實質內容( 即原告可領多
      少績效獎金【工資】或至少知悉獲領績效獎金【工資】的標準為何 )應負舉證
      責任。
  (八)有關績效獎金性質究竟為何，非僅從事業單位薪資名目上為形式性觀察，而應
      就具體事實，依勞基法第二條第三款工資定義以及同法施行細則第十條規定為
      實質上判斷，實務上勞委會即曾依上開判斷標準認定交通部所屬事業單位所發
      放之績效獎金，性質上非屬工資。倘若原告仍然堅持本案被告銀行所發放之員
      工績效獎金性質上為工資，則依據原告所提出之最高法院九十二年度臺上字第
      一三二八號判決，及勞委會八十七年八月二十日臺(８７)勞動二字第○三五一
      九八號函所表示之見解，原告至少也要舉證說明其過去一(九十一)年工作預定
      目標為何？其工作是否已達成預定目標？或已達成預定目標多少百分比？其所
      達成之預定目標又係如何換算為四十萬元之工資？
  (九)原告主張依據最高法院九十二年度臺上字第一三二八號判決及勞委會八十七年
      八月二十日臺(８７)勞動二字第○三五一九八號函，認定被告銀行績效獎金性
      質上係工資。然最高法院九十二年度臺上字第一三二八號判決及勞委會八十七
      年八月二十日臺(８７)勞動二字第○三五一九八號函所示之績效獎金係「以勞
      工工作達成預定目標而發放者」始得認定為工資，今由被證十二號至十四號、
      十七號及原證五號可以清楚看出，被告銀行新竹分行員工年度績效考評項目，
      並非全係考評「預定目標」達成率如何，尚包括許多非屬「預定目標」達成之
      考評項目。即便係屬「預定目標達成」的考評項目，如以「零新增逾放」目標
      而言，該目標的達成亦非全繫於員工個人因素( 即勞務給付 )，銀行放款是否
      能順利收回之牽動因素廣泛，甚至可廣泛到包含全球經濟景氣循環，絕非銀行
      行員憑個人一己之力提供勞務即可達成，故該「零新增逾放」目標的達成與否
      對於銀行行員而言實具有相當程度的射倖性。也就是說，即便達到「零新增逾
      放」的目標，該目標亦非因員工個人之勞務給付而達成。至於最高法院九十二
      年度臺上字第一三二八號判決及勞委會八十七年八月二十四日臺(八七)勞動二
      字第○一三五一九八號函中所謂「預定目標」應該是指可經由勞工個人提供勞
      務給付而達成者，故是否達成此目標可由勞工藉提供勞務給付而「操之在己」
      ，如此始與工資為「勞動者提供勞動給付之對價」相符。簡言之，被告銀行員
      工績效考評的項目固然含有「預定目標」之性質，惟該預定目標之性質和最高
      法院九十二年度臺上字第一三二八號判決及勞委會八十七年八月二十四日臺(
      八七 )勞動二字第○三五一九八號函中所謂「預定目標」並不相同，因此，被
      告銀行所發放員工績效獎金，仍非上開最高法院及勞委會所表示之因達成預定
      目標而發放的獎金，而非屬工資。
  (十)就從事業務人員達成業績目標而言，被告銀行針對ＭＩＳ( 每月每授信客戶之
      純收益，包括放款利差、存款利差暨手續費．．．等 )及應收帳款業務，分別
      發放有「ＭＩＳ業務津貼」及「應收帳款業務獎金」。其中，「ＭＩＳ業務津
      貼」被告銀行係每季發放一次，依被告銀行企金業務人員津貼級距及相關辦法
      規定，原告於九十一年前三季每季領取一萬八千元，第四季領取二萬四千元。
      又有關「應收帳款業務獎金」，依被告銀行企金業務人員應收帳款業務獎金發
      放辦法之規定，係以應收帳款相關業務手續費收入之３％計發，每半年發放一
      次，原告九十一年全年應收帳款獎金亦分別於九十一年七月及九十二年一月領
      取完畢。上述「ＭＩＳ業務津貼」及「應收帳款業務獎金」即係反映原告之業
      務表現，也就是說對於原告憑個人勞務付出所達成的業績目標，被告銀行已在
      每季發放一次的「ＭＩＳ業務津貼」及每半年發放一次的「應收帳款業務獎金
      」加以給付。是對於原告憑個人勞務付出所達成的業績目標，被告銀行既已在
      每季發放一次的「ＭＩＳ業務津貼」及每半年發放一次的「應收帳款業務獎金
      」加以給付。至於本案系爭績效獎金的發放，如上所述，完全不是勞動者因提
      供其勞務給付而達成何種目標而發放，故並其性質上非係因工作而獲得之報酬
      ，而不應歸屬於工資之範疇。
  (十一)茲有應予補充說明者係，被告銀行企金業務人員應收帳款業務獎金發放辦法
        第八條規定「企業金融處於評估各營業單位之年終績效獎金時，應將當年度
        依本辦法已發放之該單位獎金總額列入減項，以避免獎金之重複發放」。由
        此可見，被告銀行所發放予業務人員之各項業績獎金，其性質與被告銀行所
        發放之員工績效獎金並不相同，換言之，被告銀行系爭績效獎金的發放，完
        全不是勞動者因提供其勞務給付而達成何種目標而發放，故其性質上顯非係
        因工作而獲得之報酬，而不應歸屬於工資之範疇，要屬無疑。
二、原告無從依據勞基法第二十九條規定向被告要求給付九十一年度員工績效獎金，
    茲分述如下：
  (一)按勞動基準法第二十九條規定「事業單位於營業年度終了結算，如有盈餘，除
      繳納稅捐、彌補虧損及提列股息、公積金外，對於全年工作並無過失之勞工，
      應給予獎金或分配紅利」，亦即勞工得依勞基法第二十九條規定向雇主請求給
      付獎金或紅利之前提必須是該事業單位於營業年度終了結算仍有盈餘始可。
  (二)依據被告銀行九十一年度經勤業會計師事務所龔峻吉、邱慧吟會計師查核簽證
      之損益表所示，被告銀行九十一年度營業收入為一百零七億九千六百七十二萬
      三千元，營業成本及費用為一百零九億四千零七十二萬四千元，光是營業損失
      即達一億四千四百萬一千元。若加計營業外收入一千三百二十六萬七千元及營
      業外費用三十八億三千三百九十四萬九千元，則被告銀行九十一年度稅前損失
      更高達三十九億六千四百六十八萬三千元，而稅後損失則為三十八億六千三百
      六十萬六千元，稅後每股損失則係三點四四元。故被告銀行於九十一年度並無
      盈餘，堪予認定。
  (三)今被告銀行於九十一年度營業年度終了結算並無盈餘，即不符合勞基法第二十
      九條規定之要件，故原告無從依據勞基法第二十九條規定向被告銀行請求給付
      任何獎金或紅利，實毋庸贅言。然被告銀行為了獎勵員工過去一年的辛勞，本
      於企業主應善盡照顧員工責任的經營理念，仍然於九十二年春節前夕，發放九
      十一年度年終獎金。原告亦於九十二年一月份領取九十一年度年終獎金六萬一
      千元。是原告實在已無任何理由再依據勞基法第二十九條規定要求被告銀行給
      付任何名目之獎金或紅利。
三、原告不具有領取被告銀行九十一年度員工績效獎金之資格，茲分述如下：
  (一)被告銀行績效獎金發放要件之一需「員工於發放基準日在職」：
      依據被告銀行「人事管理及職工福利手冊」( 亦稱業務手冊 )第三章第七條規
      定，除次年度退休員工以外，績效獎金發放資格為考核當年度十二月三十一日
      及發放基準日均在職之員工。有關被告銀行「人事管理及職工福利手冊」之規
      定，被告銀行係於九十年三月二十三日由總行稽核室透過電腦網路內部公文系
      統公布各營業單位知悉。原告離職以前職任襄理，係有權進入被告銀行內部公
      文系統閱覽資料之員工，該被告銀行「人事管理及職工福利手冊」之規定既已
      公布於內部公文系統，原告亦難諉為不知。經查，本件原告離職基準日為九十
      二年四月二十一日，故於被告銀行發放九十一年度員工績效獎金之九十二年四
      月二十三日，原告已非在職員工，不符前開被告銀行發放員工績效獎金之要件
      ，原告不得向被告請求發放九十一年度員工績效獎金，事理至明。
  (二)原告已知悉績效獎金發放需「發放基準日在職」之要件：
      １、被告銀行係於九十年二月二十六日由總行稽核室透過電腦網路內部公文系
          統公布各營業單位知悉「人事管理及職工福利手冊」之規定。原告離職以
          前職任襄理，係有權進入被告銀行內部公文系統閱覽資料之員工，該被告
          銀行「人事管理及職工福利手冊」之規定既已公布於內部公文系統，原告
          亦難諉為不知。
      ２、依據最高法院九十一年度臺上字第一六二五號判決所示意旨，當雇主公開
          揭示工作規則，而勞工知悉後未表異議而仍繼續提供勞務時，應認係默示
          承諾該工作規則內容，而使該規則發生附合契約之效力而得拘束勞資雙方
          。惟公告、揭示係針對實體文書而言，於今電腦、網路普及的Ｅ化時代，
          過去的實體文書已漸漸為無實體的電子檔案所取代，過去的「公告、揭示
          」也被「上網張貼、傳輸」所取代，但是不論是實體文書的公告揭示也好
          ，電子檔案的上網張貼傳輸也好，其已處於閱聽者得隨時取得資訊的狀態
          則並無二致，甚至於以電子檔案方式上網傳輸張貼更便於閱聽者取得資訊
          ( 因為閱聽者只要有電腦、有連線，即可不受時間、空間限制取得資訊 )
          。為此，勞委會九十三年四月十二日勞動一字第○九三○○一六三○一號
          函已表示「．．．有關事業單位工作規則公告於公司內部網站並說明路徑
          與查閱方法，供員工隨時閱覽一節，與上開規定之公開揭示並印發各勞工
          之精神，尚無不合」。因此，上開最高法院九十一年臺上字第一六二五號
          判決所揭示之意旨，對於雇主以上網張貼傳輸電子檔案的方式，公告工作
          規則或是其他意欲成為勞動契約內容之資訊，應該亦有適用。
      ３、且原告亦不否認其本身係有權進入被告銀行內部公文系統閱覽資料之員工
          ，則被告銀行「人事管理及職工福利手冊」之規定既已公布於被告銀行內
          部公文系統，與實體文書公告揭示之狀態並無二致，早已處於原告得以知
          悉之狀態，原告乙○○實難諉為不知。
      ４、原告雖然質疑「惟一家公司之管理規定，理應對其所屬員工一體適用，而
          為揭示，曷來被告所言，因原告前職任襄理，係有權進入被告銀行內部網
          路公文系統之員工，即逕認原告應受內部規定之拘束」云云，惟查：
          (1)被告銀行的管理規定確實係對於全體員工一體適用，當然會對於全體員
            工揭示告知，只是揭示告知的方式非僅只有一種，對於有權進入被告銀
            行內部網路公文系統之員工，因被告銀行「人事管理及職工福利手冊」
            之規定既已公布於被告銀行內部公文系統，與實體文書公告揭示之狀態
            並無二致，故即不再以其他方式揭示告知。至於無權進入被告銀行內部
            網路公文系統之員工，因其無從利用電腦、網路設備得知被告銀行「人
            事管理及職工福利手冊」之內容，被告銀行即以傳閱方式公告週知，其
            方式即如同被證四號所示一樣，被證四號所示之意義即為，在被告銀行
            內部公文系統網路設備尚未建置完全以前，被告銀行就是以傳閱方式，
            公告員工週知工作規則。
          (2)退萬步而言，即便被告銀行其他無權進入銀行內部公文系統閱覽「人事
            管理及職工福利手冊」規定之員工，亦未被以其他方式告知「人事管理
            及職工福利手冊」規定之內容，於本案亦無任何關聯。蓋，本案之爭議
            點在於原告是否知悉被告銀行「人事管理及職工福利手冊」規定之內容
            ，只要原告知悉而未表示異議，即得認為雙方意思表示一致，該「人事
            管理及職工福利手冊」規定之內容即應認為係雙方勞動契約之一部份，
            而得拘束雙方。至於其他員工若不知悉者，充其量只是該「人事管理及
            職工福利手冊」規定之內容不得認為係被告銀行與其他員工間勞動契約
            之一部份，要與原被告雙方間之勞動契約內容無影響，難道原告主張被
            告銀行與其他員工間之勞動契約非得要與被告銀行與原告間之勞動契約
            相同不可嗎？
  (三)被告銀行並無核定發放原告九十一年度績效獎金之義務：
      原告之所以起訴請求「被告應給付大眾商業銀行股份有限公司普通股股票為八
      萬股。如無實物按給付時集中交易市場交易價格折付新台幣」( 詳原告起訴狀
      訴之聲明第一項 )，無非係認「被告公司審查核給原告之九十一年度績效獎金
      ，金額為四十萬元。又其折付被告大眾商業銀行股份有限公司普通股股票為八
      萬股」( 見原告九十二年十月二十九日民事聲請狀第三段 )云云。然查，被告
      銀行發放員工績效獎金之對象，依據被證五號被告銀行「人事管理及職工福利
      手冊」( 亦稱業務手冊 )第三章第七條之規定，其對象除次年度退休員工以外
      ，係考核當年度十二月三十一日及發放基準日均在職之員工，今原告既於九十
      一年度員工績效獎金發放基準日( 九十二年四月二十三日 )前即已離職，已非
      被告銀行發放員工績效金之對象，被告銀行當然不可能『審查核給原告九十一
      年度績效獎金四十萬元』，原告主張被告銀行審查核給原告九十一年度績效獎
      金四十萬元純屬自行臆測，被告嚴與否認，原告實應自負舉證責任。是原告主
      張全無理由，堪予認定。
四、被告為此聲明：
  (一)原告之訴駁回。
  (二)訴訟費用由原告負擔。
  (三)如受不利判決，被告願供擔保，請准宣告免為假執行。
、程序方面：
    按被告於訴之變更或追加無異議，而為本案之言詞辯論者，視為同意變更或追加
    ，此為民事訴訟法第二百五十五條第二項所明定。經查，本件原告訴之聲明原為
    「被告應給付大眾商業銀行公司普通股票八萬股。如無實物按給付時集中交易市
    場交易價格折付新台幣」。嗣於訴訟進行期間，更改訴之聲明為「被告應給付原
    告二十四萬零三百八十元，及自本書狀繕本送達翌日起至清償日止按年息百分之
    五計算之利息，暨大眾商業銀行股份有限公司普通股票一萬三千股。上開股票給
    付，如無實物按給付時集中交易市場交易價格折付新台幣。」，則原告訴之聲明
    雖有變更減縮應受判決事項之聲明，惟被告不為異議，仍為本案之言詞辯論，揆
    之上開規定，視為同意原告為訴之變更，合先敘明。
肆、兩造不爭執之事項：
一、原告於八十八年間進入被告銀行工作，而於九十一年十月一日至九十一年十二月
    三十一日係在被告銀行新竹分行擔任業務人員ＡＯ( 帳戶管理員 )職務，迄九十
    二年四月二十日離職。
二、被告銀行於九十二年四月二十二日公告將於翌(二十三)日發放九十一年度員工績
    效獎金，業據原告提出被告銀行九十二年四月二十二日發函一件附卷可稽。
三、工作規則中訂定年終獎金須以發放日在職為要件，違背勞基法第二十九條之規定
    ，難謂有效。
四、再與原告同在被告銀行新竹分行擔任ＡＯ( 帳戶管理員 )組長職務之訴外人薛文
    欽，領得被告核發九十一年度績效獎金金額為十九萬三千六百十二元，另與原告
    同組之ＡＯ人員田佳鑫、江國誌領得被告核發該年度之金額同為十四萬四千三百
    九十五元，亦據被告提出九十一年度企金單位績效獎金總表一紙為憑。
伍、得心證之理由：
一、本件兩造所爭執之處，應在於被告銀行發放予員工之績效獎金是否屬於工資性質
    ？被告銀行所定人事管理及職工福利手冊約定績效獎金發放之條件，須以在發放
    基準日亦在職，是否違背工資之性質？原告得請求被告發放多少績效獎金等情，
    茲審究如次：
    (一)被告銀行發放予員工之績效獎金是否屬於工資性質？
        １、按績效獎金如係以勞工工作達成預定目標而發放者，具有因工作而獲得
            報酬之性質，參諸勞基法第二條款及勞基法施行細則第十條規定之精神
            ，應屬工資範疇( 最高法院九十二年度臺上字第一三二八號判決意旨參
            照 )。查原告主張其請求被告銀行發放九十一年度之績效獎金具有工資
            性質，雖為被告否認，惟被告既自承：該行績效獎金之核發標準，係由
            被告銀行經理部門檢討部室單位之當年度業績工作成效，擬定後經總經
            理簽核並報請董事長核定。所謂檢討部室單位之當年度業績工作成效係
            指該單位整體的成效表現，考核各分行佔總行ＭＩＳ( 每月每客戶純收
            益 )比重、ＡＲ(應收帳款)收益比重、ＲＯＡ(客戶純收益貢獻度)比重
            、新增授信戶比重、ＴＭＵ( 衍生性金融商品 )實績比重、企業金融審
            核會(不良債權)比重、審查部記點比重等等。至於分行各行員應得多少
            績效獎金則再視其於單位內個別成效表現而定。而各分行經理於評定各
            員成效表現時，考核標準則係依個別同仁之綜合表現評判，考核項目如
            為帳戶管理員者，則包括各員工作範圍內之客戶風險控管、債信追蹤、
            信用評等、推動應收帳款承購、出口融資押匯、外匯衍生性金融商品業
            務；培訓所屬業務助理人員成效等情，並提出各分行經理於每季評定行
            員成效時考核之比重項目表一紙附卷可稽，則觀之該考核ＡＯ人員之比
            重項目表既記載：「比重２０％  落實期中風險控管及定期客戶債信追
            蹤，以達成零新增逾放之『目標』；１５％  準時完成企金授信額度展
            期及正確信用評等；２０％  深耕現有企金戶  戶，ＶＩＰ客戶  戶，
            並增加新企金客戶戶，達成年度ＭＩＳ『目標』台幣  萬元ＲＯＡ  ％
            ；１０％  推動應收帳款相關業務，達成年度發票量台幣  億元及手續
            費  萬元的『目標』；１０％  積極推展２〡Ｆａｃｔｏｒ應收帳款承
            購業務及出口押匯融資業務達成年度『目標』各為美金  萬元及美金
            萬元；１０％  協助ＴＭＵ推展外匯衍生性及ＦＲＣＰ產品，達成年度
            分配利潤『目標』台幣  萬元；８％建立  戶中心工廠，促成客戶使用
            ｅ〡Ｐａｙｍｅｎｔ或ｅ〡Ｃｈｅｃｋ；７％  培訓所屬業務助理人員
            ，使其能在一年後能獨立作業。」等情，足見被告銀行績效獎金核發之
            標準中，確有將行員達成設定工作目標之情形列入考核項目內，堪予認
            定。
        ２、又原告於九十一年度任職被告銀行期間既有按上開標準設定個人須達成
            之ＭＩＳ年度工作目標金額五千九百五十七萬六千元，年度應收帳款目
            標金額十三億二千八百五十萬元、年度出口押匯目標金額三千四百十五
            萬元、２〡factor年度目標金額一千萬元、ＴＭＵ及ＦＲＣＰ年度目標
            金額五百十萬元，亦據被告提出九十一年度乙○○績效統計表一紙附卷
            可稽，且經證人即被告銀行新竹分行經理丙○○到庭證述：上開績效統
            計表所訂之目標額係在年初由分行先訂目標，再送總行核定後，訂出每
            個人之目標金額，而該績效統計表即係原告個人之目標金額等語，是被
            告銀行對於原告在該行任職期間確有擬定年度工作目標，俾以激勵行員
            努力推展銀行業務，堪予認定。
        ３、參以被告銀行新竹分行經理丙○○於九十一年四月一日至九十一年十二
            月三十一日期間，對原告每三個月所為之工作績效評核時，亦係按被告
            銀行所設定原告上開工作目標達成表現評分，並以得出之分數佔總得分
            百分之七十，加計工作行為考評佔總得分百分之三十後，作為年度考績
            總得分之依據，既據原告提出大眾商業銀行年度工作績效評核表【九職
            等 (含)以上業務人員】三紙附卷為憑，且被告銀行新竹分行其他帳戶
            管理員薛文欽、田佳鑫、江國誌所領得九十一年度績效獎金之考評標準
            ，亦係由該行經理丙○○按上開被告銀行所設定個人工作目標達成表現
            評分，並以得出之分數佔總得分百分之七十，加計工作行為考評佔總得
            分百分之三十後，作為年度考積總得分之依據，亦為被告所不否認，且
            提出大眾商業銀行年度工作績效評核表三紙附卷可稽，足見原告主張被
            告銀行績效獎金之發放係以行員達成工作預定目標之表現程度而發放乙
            節，要非無據。
        ４、被告雖辯稱：被告銀行就從事業務人員達成業績目標而言，針對ＭＩＳ
            及應收帳款業務，分別發放有ＭＩＳ業務津貼及應收帳款業務獎金，即
            係反映原告之業務表現，與績效獎金之發放，因非屬勞動者提供其勞務
            給付而達成何種目標之發放性質不同云云，惟被告銀行訂定之應收帳款
            業務獎金發放辦法第八條既約定：「企業金融處於評估各營業單位之年
            終績效獎金時，應將當年度依本辦法已發放之該單位獎金總額列入減項
            ，以避免獎金之重複發放。」乙節，則被告既自承行員憑個人勞務付出
            達成業績目標時，係由該行發放應收帳款業務獎金予行員，苟績效獎金
            與應收帳款業務獎金性質非屬相同時，被告銀行要無於績效獎金發放時
            ，扣除行員已領得應收帳款業務獎金之理，足見績效獎金與應收帳款業
            務獎金，同具有勞工因提供勞務給付達成預定目標之工作報酬性質，是
            被告上開所辯，要難採信。
        綜上所述，原告主張被告銀行所發放之績效獎金，係以勞工工作達成預定目
        標而發放，具有因員工工作而獲得報酬之性質，應屬工資範疇，堪予採信。
    (二)被告銀行所定人事管理及職工福利手冊約定績效獎金發放之條件，須以在發
        放基準日亦在職，是否違背工資之性質？
        按工資之給付，除當事人有特別約定或按月預付者外，每月至少定期發給二
        次，按件計酬者亦同，此為勞基法第二十三條第一項所明定。查被告銀行所
        制定人事管理及職工福利手冊第三章第七條雖規定：「績效獎金及超盈獎金
        發放資格為考核當年度十二月三十一日及發放基準日均在職之員工( 次年度
        退休者不在此限 )。」乙節，惟被告銀行發放予原告之績效獎金，既係以勞
        工工作達成預定目標而發放，具有工資之性質，已如上述，是原告本得領取
        該年度之工資，自不因原告嗣後離職而有所減損，被告銀行上開人事管理及
        職工福利手冊之規定，增設績效獎金發放基準日亦須在職之員工，始得領取
        績效獎金之資格，顯違工資之性質，復與法律規定工資發放之要件有悖，難
        謂有效，是原告雖於被告銀行績效獎金發放基準日前之九十二年四月二十日
        離職，惟原告請求被告發放九十一年度績效獎金之權利，既具有工資之性質
        ，即不因原告嗣後去職，減損其原得請求發放之權利，是原告請求被告發放
        其應得之九十一年度員工績效獎金，洵屬有據，應予准許。
    (三)原告得請求被告發放多少績效獎金？
        １、按當事人主張有利於己之事實者，就其事實有舉證之責任，此為民事訴
            訟法第二百七十七條所明定。查被告雖主張原告於九十一年度承作偉大
            公司授信案件有不良授信紀錄，致使被告銀行帳上損失一千零六十二萬
            元，是被告銀行原先預計核給原告之九十一年度績效獎金為六萬一千一
            百三十元等情，惟為原告所否認，揆之上開規定，即應由被告就此有利
            於己之事實，負舉證責任。而被告雖提出新竹分行九十一年十月份、同
            年十一月份公司戶及企金ＶＩＰ應予評估放款統計表，證明該分行於九
            十一年十月份有催收款項一千零六十二萬一千元，另於九十一年十一月
            份則有逾期放款一千萬元等情，惟此逾期放款是否會影響原告應得之九
            十一年度績效獎金，及如何具體影響發放之獎金數額，均未據被告進一
            步舉證以實其說，是其所述，即難遽信為真實。且被告銀行新竹分行經
            理丙○○亦到庭證述：「 (問：何時知道偉大公司有授信不良的情況？
            )答：九十一年度二月份偉大公司在聯合徵信中心的資料有逾放的情況
            ，而總行也是在九十一年度，將這筆列為單位考評，需要扣除這一筆呆
            帳來評比營業單位的績效。」、「 (問：何時將這筆帳款提列為呆帳？
            )答：印象中是九十二年度，發生呆帳後依照規定要在三到九個月提列
            出來。」、「 (問：是否有將偉大公司這筆列入原告的考評中？)記得
            是在第一季。」、「 (問：原告在第一季的考評分數？)答：我個人在
            上半年給原告的考評分數是八十八點三四分，下半年是八十八點三一分
            。」等情 (詳本院九十三年一月十二日調解程序筆錄)，審證人丙○○
            現仍受僱於被告銀行，擔任經理職務，衡之常情，要無故為不利於被告
            陳述，蓄意偏袒原告之理，是依證人丙○○所述，其係於九十一年第一
            季 (第一至第三個月)考評原告績效時，即將偉大公司發生逾放情形列
            入考評範圍，且原告上半年之考評總得分為八十八點三四分，則原告於
            九十一年四月一日至九十一年六月三十日之考績總得分既為八十八點七
            四分，應認原告於九十一年一月一日至九十一年三月三十一日之考績總
            得分為八十七點九四分【計算式為：(X+88.74)÷2=88.34, X=87. 9 】
            ，是原告於九十一年第一季之考績總得分雖受偉大公司不良帳款影響，
            惟其所得之分數既非甚低，對其整年度之考績，究有何具體影響，既未
            據被告舉證以實其說，是被告上開主張，即難信為真實。再者，被告所
            訂定應收帳款業務獎金發放辦法第五條第一項既明定：「業務獎金之計
            發應符合下列條件：(一)該業務人員過去半年所承作應收帳款相關業務
            皆無新增之逾期案件發生。」乙節，而原告復於九十一年七月份領得應
            收帳款獎金五千零五十六元、九十二年一月份領得應收帳款獎金一萬四
            千三百六十四元，亦據被告提出原告九十一年七月份、九十二年一月份
            獎金明細表附卷可稽，是被告主張原告於九十一年間有發生逾期放款案
            件，顯與其發放原告應收帳款獎金之要件不符，要非無疑。遑論，本院
            多次依職權向被告銀行函查被告銀行如何決定原告九十一年度績效獎金
            因偉大公司不良放款影響，致得領取一個月平均月薪之獎金六萬一千一
            百三十元之具體理由、新竹分行九十一年度業績工作成效，是否會受上
            開偉大公司不良放款影響該行全體員工應取得之績效獎金數額，及被告
            銀行建國分行九十一年度亦有授信損失四千六百多萬元之情形，是否有
            扣除該不良授信後再予分配績效獎金予該承作授信案件之職員等事項，
            被告均未具體陳述原告九十一年度績效獎金如何因偉大公司不良放款影
            響，致得領取一個月平均月薪獎金六萬一千一百三十元之具體理由，及
            該行建國分行九十一年度亦有授信損失四千六百多萬元之情形，惟是否
            有扣除該不良授信後再予分配績效獎金予該承作授信案件之職員等事項
            ，且被告陳稱新竹分行其他帳戶管理員九十一年度業績工作成效，不會
            受上開偉大公司不良放款影響應取得之績效獎金數額，亦與被告前所述
            該行核發績效獎金，係檢討部室單位之當年度業績工作成效佔該單位整
            體的成效表現，亦即考核各分行佔總行ＭＩＳ等項目之比重乙節不符，
            是被告所述原告應領得之九十一年度績效獎金會受原告承作偉大公司授
            信案件不良紀錄影響，既未舉證以實其說，難予採信。
        ２、又被告銀行與原告同擔任ＡＯ( 帳戶管理員 )組長職務之訴外人薛文欽
            ，領得被告核發九十一年度績效獎金金額為十九萬三千六百十二元，即
            相當平均月薪四點二一個月，而薛文欽於九十一年一月一日至九十一年
            十二月三十一日經被告銀行新竹分行丙○○評定之年度考績總得分為八
            十七點七四分，既據被告提出九十一年度企金單位績效獎金總表、大眾
            商業銀行年度工作績效評核表一紙為憑，是原告於九十一年度經丙○○
            評定之考績既係上半年分數八十八點三四分、下半年分數八十八點三一
            分，平均分數八十八點三三分【計算式為：( 88.34+88.31)÷2=88.33
            】，已如上述，顯較薛文欽當年度之考績總得分為高，是原告於九十一
            年度之平均月薪扣除相同性質之應收帳款業務獎金、業務津貼後既為六
            萬一千元，再以該薪資計算四點二一個月之績效獎金數額為二十五萬六
            千八百十元【計算式為：( 61000X4.21 )=256810 】，即無不當，而因
            薛文欽所得之績效獎金中有四萬一千二百元係發放股票，佔薛文欽所得
            獎金數額十九萬三千六百十二元之百分之二十一【計算式為：( 41200÷
            193612 )=0.21 】，依比例計算原告應得之績效獎金數額中之百分之二
            十一部分，被告即應發放股票予原告，是原告應得之股票數額即為五萬
            三千九百三十元【計算式為：(256810x 0.21=53930，小數點以下四捨
            五入】，再以核發時每股五點一五元計，被告即應發放十張股票予原告
            【計算式為：(53930÷5.15=10471，取整數為10000】，是被告除發給
            原告股票十張之價值五萬一千五百元外，另應發給原告現金二十萬五千
            三百十元【計算式為：(000000-00000)=205310】，洵堪認定。
二、從而，原告請求被告應給付二十萬五千三百十元，及自九十二年九月十五日起至
    清償日止，按年息百分之五計算之利息，暨大眾商業銀行股份有限公司普通股票
    十張。上開股票給付，如無實物按給付時集中交易市場交易價格折付新臺幣，應
    予准許，逾此部分之請求，核屬無據，要難准許。
三、假執行之宣告：
　　本判決所命給付之金額未逾五十萬元，應依民事訴訟法第三百八十九條第一項第
　　五款之規定依職權宣告假執行，是原告陳明願供擔保聲請宣告假執行，核無必要
　　。又被告陳明願供擔保，聲請宣告免為假執行，經核無不當，爰酌定相當之擔保
    金額宣告之；原告其餘假執行之聲請，因該部分訴之駁回而失所依據，應併予駁
    回。
四、因本案事證已臻明確，兩造其餘陳述與判決結果無礙，爰不予審酌，併予敘明。
據上論結：本件原告之訴為一部有理由，一部無理由，應依民事訴訟法第七十九條、
第八十三條第一項、第三百八十九條第一項第五款、第三百九十二條第一項，判決如
主文。
中　　　華　　　民　　　國　　九十三　　年　　　八　　　月　　 二十　　 日
                                  臺灣新竹地方法院民事第二庭
                                      法官　王佳惠
右為正本係照原本作成。
如對本判決上訴，須於判決送達後廿日內向本院提出上訴狀。
                                法院書記官　林淑瑜
中　　華　　民　　國　　九十三　　年　　八　　月  二十四   日
